【裁判字號】    90,交聲,875
【裁判日期】    901218
【裁判案由】    交管條例聲異
【裁判全文】
臺灣板橋地方法院交通事件裁定                      九十年度交聲字第八七五號
    原處分機關  交通部公路局臺北區監理所板橋監理站
    異  議  人
    即受處分人  甲○○
右列異議人因違反道路交通管理處罰條例案件，對於交通部公路局臺北區監理所板橋
監理站於民國九十年九月十四日所為之處分（原處分案號：板監三字第裁四一－Ｃ0
0000000號），聲明異議，本院裁定如左：
    主  文
異議駁回。
    理  由
一、聲明異議意旨略以：本件舉發地點係中和交流道下橋墩處，道路偏移達五點六公
    尺，任何一輛機車行經該處均有可能違規行駛機車禁行車道，經其向臺北縣政府
    交通局陳情後，該局已同意將該處禁行機車標字塗銷，足見上開路段劃設禁行機
    車標誌確有不當，為此聲明異議。
二、按機器腳踏車駕駛人，爭道行駛，不在規定車道行駛者，處新臺幣六百元以上一
    千八百元以下罰鍰，道路交通管理處罰條例第四十五條第十三款定有明文。次按
    汽車駕駛人違反第四十五條規定者，除依原條款處罰鍰外，並予記違規點數一點
    ，道路交通管理處罰條例第六十三條第一項第一款亦定有明文。
三、查本件異議人甲○○於民國九十年一月十九日上午十時三分在臺北縣中和市○○
    道路騎乘ＢＤＣ─三二三號機車行駛禁行車道之事實，有卷附採證照片一紙為憑
    ，而依上開舉發違規照片所示，現場道路快車道劃設有禁行機車之標字，其右側
    並為機車專用車道，異議人機車前後車輪亦均在劃設有禁行機車之快車道標線內
    ，而非行駛於右側之機車專用道，是異議人有上開違規行駛禁行機車之快車道而
    不在規定車道行駛之事實至為明確，足認異議人確有上開違規行為甚明。異議人
    雖具狀辯稱：上開地點係中和交流道下橋墩處，道路偏移達五點六公尺，任何一
    輛機車行經該處均有可能違規行駛機車禁行車道，經其向臺北縣政府交通局陳情
    後，該局已同意將該處禁行機車標字塗銷，足見上開路段劃設禁行機車係屬不當
    云云，並提出現場圖示及橋墩照片及臺北縣政府書函各一紙為據，惟按依上開異
    議人提出之橋墩照片所示，上開違規地點前方之防汛道路因受北二高中和交流道
    橋墩佔用影嚮，道路面積因而縮減，惟自該橋墩處之後即回復原有路寬而劃分快
    車道及機車專用道，則依其道路情形，異議人機車行經上開路段並非不得立即行
    駛至機車專用道，異議人自不得以此而據為違規行駛快車道之理由。而上開路段
    快車道雖經臺北縣政府函覆將予塗銷禁行機車之標字，惟此係事後交通主管機關
    依其行政裁量所為之標誌、標線之變更，自不影嚮當時異議人違規事實之成立，
    異議人自不得以此嗣後原因據為免罰之理由，所辯自不足採。從而，原處分機關
    據以援引上開規定，裁處罰鍰新臺幣六百元，並記違規記點一點，並無不當。本
    件異議為無理由，應予駁回。
四、據上論斷，應依道路交通案件處理辦法第十九條，裁定如主文。
中      華      民      國九十      年      十二    月    十八    日
                              臺灣板橋地方法院交通法庭
                                      法  官  朱 耀 平
右正本證明與原本無異
如不服本裁定應於送達後五日內向本院提出抗告狀
                                      書記官  黃 炎 煌
中      華      民      國      九十      年      十二    月    二十一  日


司法院資訊處製作；財團法人民間司法改革基金會備份。
